臺灣高等法院臺中分院刑事判決　　　　94年度上易字第1251號
上　訴　人
即　被　告　乙○○
　　　　　　　　　　　號
上列上訴人因賭博案件，不服臺灣南投地方法院94年度訴字第32
4號中華民國94年8月30日第一審判決（起訴案號：臺灣南投地
方法院檢察署94年度偵字第749號），提起上訴，本院判決如下
：
    主  文
上訴駁回。
    事      實
一、陳玉釵（經依偽證罪判刑確定）係設於南投縣竹山鎮民生巷
    三五號「越南小吃部」之負責人，該越南小吃部設有檳榔攤
    櫥、冰箱、方圓木桌、流理台廚具等物，提供飲食，緊鄰該
    飲食區之客廳亦有折疊桌備置使用，均屬不特定人得隨時出
    入之公眾得出入場所。民國九十四年二月二十一日下午某時
    許，乙○○、林英錦、鄭道遠（林英錦、鄭道遠經依賭博罪
    分別判處罰金八千元確定）及其他姓名年籍不詳之成年人數
    人陸續前往前揭「越南小吃部」之客廳該公眾得出入場所，
    以將麻將牌中之「筒子」與「白板」共計四十張牌撿出做為
    賭具，以俗稱「推筒仔」之玩法賭博財物。嗣警方於同日十
    八時十分許，接獲檢舉指出「越南小吃部」有賭博之不法情
    事，遂由南投縣政府警察局竹山分局中和派出所副所長邱正
    文率同警員前往查緝，當場於「越南小吃部」客廳內查獲乙
    ○○、林英錦及鄭道遠等人（以下簡稱乙○○等三人）於麻
    將桌前賭博，並扣得麻將桌上散落之四張新臺幣（下同）千
    元鈔與鄭道遠握於手中之千元鈔五張及麻將牌中之「筒子」
    與「白板」共計四十張當場賭博之器具。其餘賭客見狀均趁
    亂四處逃逸無蹤。
二、案經南投縣政府警察局竹山分局報告臺灣南投地方法院檢察
    署檢察官偵查起訴。
　　理      由
一、上訴人即被告乙○○否認有何賭博犯行，並辯稱略以：並未
    參與賭博，僅去飲酒，而該處亦非屬公眾得出入場所等語。
    經查：(一)證人即查獲警員邱政文於原審法院九十四年八月十
    六日審理時到庭證稱略以：九十四年二月二十一日十八時許
    ，我們接獲分局勤務中心通報，位在竹山鎮民生巷之越南小
    吃部有人聚賭，即前往查緝。到現場時，發現有將近十個人
    在聚賭，因囿於警力，最後只查獲被告乙○○等三人，被告
    鄭道遠背門而坐，乙○○面門，林英錦則站在桌子右側。查
    獲時發現桌上散落四張千元鈔，另鄭道遠手上亦握有五張千
    元鈔，並查獲筒仔麻將之賭具等語明確（參見原審卷九十四
    年八月十六日審理筆錄）。(二)在現場並經警扣得置放桌上之
    賭具，即麻將牌中之「筒子」與「白板」共計四十張扣案可
    憑。查獲當時共同被告鄭道遠又手握賭資，此另有查獲現場
    照片四張附於警卷可憑。(三)又設於南投縣竹山鎮民生巷三五
    號之「越南小吃部」設有檳榔攤櫥、冰箱、方圓木桌、流理
    台廚具等物，提供飲食，緊鄰該飲食區之客廳亦有折疊桌備
    置使用，均屬不特定人得隨時出入之公眾得出入場所，此有
    員警嗣後至現場所攝相片六張暨現場位置圖一份附於臺灣南
    投地方法院檢察署九十四年度偵字第七四九號卷宗第四四至
    第四七頁可憑。依第四六頁相片所示，現場正有一位民眾正
    在吃麵飲酒，而查獲現場與料理區亦僅有可透視之簡單鋁門
    相隔，足徵查獲現場係屬不特定人得隨時出入之公眾得出入
    場所。綜上所述，被告乙○○在公眾得出入場所賭博財物之
    犯行均堪認定，應予論罪科刑。
二、核被告乙○○所為，係犯刑法第二百六十六條第一項前段之
    公然賭博罪。原審法院審酌被告乙○○確有賭博犯行，敗壞
    社會風氣；犯後均矢口否認，飾詞狡辯，態度不佳等情狀，
    量處罰金八千元，並諭知易服勞役之折算標準。並以扣案麻
    將牌中之「筒子」與「白板」共計四十張與千元鈔九張共計
    九千元分別係當場賭博之器具與在賭檯之財物，均應依刑法
    第二百六十六條第二項之規定沒收之。認事用法均無不當，
    量刑亦屬妥適，被告乙○○上訴否認犯罪，指摘原審判決不
    當，其上訴為無理由，應予駁回。
據上論結，應依刑事訴訟法第三百六十八條，判決如主文。
本案經檢察官甲○○到庭執行職務。
中　　華　　民　　國　　94　　年　　11　　月　　 9　　日
                刑事第九庭　審判長法　官　陳　筱　珮
                                  法　官　康　應　龍
                                  法　官　趙　春　碧
上列正本證明與原本無異。
不得上訴。
                                  書記官　胡　美　娟
中　　華　　民　　國　　94　　年　　11　　月　　10　　日
參考法條：
中華民國刑法第二百六十六條
(普通賭博罪與沒收物)
在公共場所或公眾得出入之場所賭博財物者，處一千元以下罰金
。但以供人暫時娛樂之物為賭者，不在此限。
當場賭博之器具與在賭檯或兌換籌碼處之財物，不問屬於犯人與
否，沒收之。
　　　　　　　　　　　　　　　　　　　　　　　　　　　Ｆ
